【裁判字號】    88,訴,1173
【裁判日期】    890522
【裁判案由】    偽造文書等
【裁判全文】
臺灣臺南地方法院刑事判決                        八十八年度訴字第一一七三號
    公  訴  人  台南地方法院檢察署檢察官
    被      告  甲○○
右列被告因偽造文書等案件，經檢察官提起公訴（八十八年度偵字第一Ｏ九二二號）
，本院判決如左：
    主  文
甲○○連續行使偽造私文書，足以生損害於他人，處有期徒刑陸月。
偽造「甲○○」署押伍枚，均沒收之。
    事  實
一、甲○○意圖為自己不法之所有，於民國（下同）八十八年七月三十日下午某時許
    ，在台南市火車站附近，以徒手扳開乙○○停放該處之機車置物箱，竊取乙○○
    機車駕駛執照與台新銀行信用卡（台新銀行卡號：五四三三八二Ｚ000000
    000）各一張，得手後據為己有。甲○○又基於意圖為自己不法所有之概括犯
    意，連續於附表所示之時地，持上開信用卡消費購物，使附表所示之商店誤以為
    該信用卡之所有人即為乙○○本人，而允其簽帳消費，購買如附表所示之物品及
    服務，並由甲○○偽造「乙○○」之署押，簽名於信用卡簽帳單上，偽造不實之
    簽帳單私文書後（一式二聯，商店留存一聯以向發卡銀行領款，甲○○留存一聯
    ），持交特約商店，以表示信用卡所有人同意依合約條件，按簽帳單金額付款予
    發卡銀行之意思，而連續行使該偽造私文書之簽帳單，使附表所示之商店陷於錯
    誤，將甲○○所購買之物品及服務（金額如附表所示）交付甲○○，計詐得相當
    於新台幣（下同）二萬六千三百四十二元價值之財物，足以生損害於乙○○、台
    新銀行及如附表所示之商店。嗣乙○○於八十八年七月三十日發現前開信用卡遺
    失而向台新銀行掛失止付，始查悉上情。
二、案經台南市警察局報請台灣台南地方法院檢察署檢察官偵查起訴。
    理  由
一、訊據被告甲○○對於右揭犯罪事實坦承不諱，核與被害人乙○○於警訊及本院審
    理時指述情節相符，並分別經證人即與甲○○同至前開特約商店消費之女友吳婉
    萍及超廣角通訊行經營者楊尚證述明確在卷，復有台新銀行出具乙○○信用卡遭
    冒用明細表乙紙、信用卡簽帳單（第二聯）五紙在卷可稽。被告自白核與事實相
    符，堪予採信。本件事證明確，被告犯行洵堪認定，應依法論科。
二、核被告所為，係犯刑法第三百二十條第一項之竊盜罪、第三百三十九條第一項之
    詐欺取財罪及第二百十六條、第二百十條之行使偽造私文書罪。被告偽造「乙○
    ○」之署押於簽帳單，係其偽造簽帳單之部分行為，又被告偽造簽帳單之低度行
    為應為其行使偽造私文書之高度行為所吸收，均不另論罪。被告先後多次詐欺取
    財及行使偽造私文書之行為，時間緊接、手法相同，均觸犯構成要件相同之罪名
    ，顯係各基於概括犯意而為之，均應分別依連續犯之規定論以一罪，並加重其刑
    。又被告所犯上開竊盜、行使偽造私文書及詐欺取財各罪間，有方法結果之牽連
    關係，應從較重之行使偽造私文書罪處斷。爰審酌被告犯罪動機、手段與紊亂信
    用卡交易秩序、損害真正持卡人暨發卡銀行之權益與簽帳金額之數量、犯後坦承
    犯行，知所悔改等一切情狀，量處如主文所示之刑。至如附表所示被告各次消費
    時、地所偽造之簽帳單第二聯計五張，被告已交予各該商店，非屬被告所有，自
    無從宣告沒收，惟其上偽造「乙○○」之署押計五枚，不問屬於犯人與否，均應
    依刑法第二百十九條規定沒收。另簽帳單第一聯共計五張，被告業已丟棄，顯已
    滅失，爰不予宣告沒收，併此敘明。
據上論斷，應依刑事訴訟法第二百九十九條第一項前段，刑法第五十六條、第三百二
十條第一項、第三百三十九條第一項、第二百十六條、第二百十條、第五十五條、第
二百十九條，罰金罰鍰提高標準條例第一條前段，判決如主文。
本案經檢察官吳佳齡到庭執行職務。
中      華      民      國      八十九      年    五    月    二十二    日
                                      臺灣臺南地方法院刑事第三庭
                                          審判長法  官  董武全
                                                法  官  林淑婷
                                                法  官  謝家宜
右正本證明與原本無異。
如不服本判決，應於判決送達後十日內，向本院提出上訴狀。
                                                書記官  魏芝雯
中      華      民      國      八十九      年    五    月    二十二    日
附錄本件論罪科刑法條全文：
刑法第三百第二十條第一項：
意圖為自己或第三人不法之所有，而竊取他人之動產者，為竊罪，處五年以下有期
徒刑，拘役或五百元以下罰金。
意圖為自己或第三人不法之利益，而竊佔他人之不動產者，依前項之規定處斷。
刑法第三百三十九條第一項
意圖為自己或第三人不法之所有，以詐術使人將本人或第三人之物交付者，處五年以
下有期徒刑、拘役或科或併科一千元以下罰金。
刑法第二百十六條
行使第二百十條至第二百十五條之文書者，依偽造、變造文書或登載不實事項或使登
載不實事項之規定處斷。
刑法第二百十條
偽造、變造私文書，足以生損害於公眾或他人者，處五年以下有期徒刑。
附表：
┌────┬────────┬──────┬───────┬──────┐
│編號    │ 消費時間       │消費地點／物│特約商店      │消費金額    │
│        │                │品          │              │            │
├────┼────────┼──────┼───────┼──────┤
│一      │八十八年七月三十│台南市○○路│ 中南電信有限 │一萬三千九百│
│        │日十五時二十四分│某處／大哥大│公司          │元          │
│        │                │            │              │        │
├────┼────────┼──────┼───────┼──────┤
│二      │八十八年七月三十│台南市○○路│比佛利美容材料│四千六百元  │
│        │日二十二時十六分│某處／美容用│行            │            │
│        │                │品          │              │            │
├────┼────────┼──────┼───────┼──────┤
│三      │八十八年七月三十│台南市○○路│超廣角通訊行  │二千五百七十│
│        │日十九時許      │二之三四號／│              │五元        │
│        │                │大哥大零件  │              │            │
├────┼────────┼──────┼───────┼──────┤
│四      │同年月日某時    │台南市○○路│鴻偉通信器材行│五千二百四十│
│        │                │某處／電話  │              │八元        │
├────┼────────┼──────┼───────┼──────┤
│五      │同年月日某時    │台南市某處  │中華電信數據  │十九元      │
│        │    │／通話費    │通信分公司    │            │
│        │                │            │              │            │
└────┴────────┴──────┴───────┴──────┘


司法院資訊處製作；財團法人民間司法改革基金會備份。
